【裁判字號】    95,台上,1730
【裁判日期】    950406
【裁判案由】    走私
【裁判全文】
最高法院刑事判決            九十五年度台上字第一七三０號
    上  訴  人  甲○○
                        11巷.
                        送達處所：台北市○○○路○段220巷
                        10號.
                乙○○
                        樓
    上 列一 人
    選任辯護人  李尚澤律師
上列上訴人等因走私案件，不服台灣高等法院中華民國九十四年
十二月十四日第二審更審判決（九十四年度上更(二)字第三八號，
起訴案號：台灣基隆地方法院檢察署八十八年度偵字第九五六號
、八十九年度偵緝字第一０七號），提起上訴，本院判決如下：
    主  文
上訴駁回。
    理  由
本件分兩部分說明之。
一乙○○部分：
按刑事訴訟法第三百七十七條規定，上訴於第三審法院，非以判
決違背法令為理由，不得為之。是提起第三審上訴，應以原判決
違背法令為理由，係屬法定要件。且必須依據卷內資料為具體之
指摘，並足據以辨認原判決已具備違背法令之形式，始屬相當。
本件原判決認定甲○○（見理由第二段）、古憲鉅（甲○○之前
夫，另案通緝中）因與林錦城（已判處罪刑確定）、楊智郎（另
案通緝中）、許耀彩（未經起訴）等人，於民國八十八年一月間
，謀議集資自中國大陸地區走私管制物品大蒜進入台灣地區販賣
牟利，乃與璟鑫企業有限公司（報關行）負責人、即上訴人乙○
○洽商安排報關、通關事宜，並約定支付乙○○新台幣（下同）
一百萬元為酬勞。乙○○明知走私大蒜，仍允諾其事，即冒用第
一級優良廠商（免審免驗）「銘沅實業有限公司」名義，以進口
中國白菜為名，向不知情之華岡船務代理有限公司預定艙位，及
提供相關資料製作進口艙單。旋林錦城等人在香港將購自大陸地
區之大蒜裝櫃，於同年一月二十八日交美明輪運送。嗣於同年月
二十九日十九時許甫運抵基隆港，即遭法務部調查局海員調查處
調查員會同警察及基隆關稅局派員查獲等情。係以上開事實，業
據共同正犯甲○○、林錦城供認不諱，甲○○在檢察官偵查中尚
且稱，在貨櫃內前裝白菜後裝大蒜係乙○○提議的，報關文件也
是乙○○弄的，有答應給乙○○一百萬元酬勞等情。而乙○○於
調查及偵查中，亦承認伊知情本件貨櫃內夾藏走私大蒜等情事。
復明本件查獲之走私大蒜，經財政部關稅局鑑定結果，總重量
為一萬六千九百八十四公斤，完稅價格計二十萬六千七百七十九
元，已逾懲治走私條例公告管制物品項目及其數額丁項所定之重
量及完稅價格限制，有該局八十九年六月一日基普機字第八九一
０三二四八號函可憑，以及此次走私大蒜如能得逞，依當時進價
每公斤十元，而市價為每公斤一百六十元計算，其利潤為二百七
十一萬七千四百四十元（未扣除運費，工資、關稅、報關費等成
本），且本件走私大蒜能否成功進入台灣，海關是最重要之關卡
，而乙○○係負責報關事宜，可見乙○○係肩負本件走私大蒜進
口最艱鉅之任務，因而甲○○、古憲鉅約定給予乙○○一百萬元
之報酬，並未悖離常理，是甲○○供述答應給予乙○○一百萬元
酬勞，堪信為真。否則，乙○○又何須冒用第一級優良廠商「銘
沅實業有限公司」之名義預定艙位，辦理船運事宜？因認上訴人
乙○○犯行明確，乃說明比較新舊懲治走私條例之規定後，適用
有利於乙○○之修正前懲治走私條例第十二條、第二條第一項之
規定，撤銷第一審關於乙○○部分之判決，改判論處乙○○共同
私運管制物品進口逾公告數額罪刑。已詳其所憑之證據及認定
之理由。從形式上觀察，原判決此部分並無認定事實不依證據等
違法情事存在。上訴人乙○○上訴意旨略以，(一)、乙○○係在案
發後始知情貨櫃內夾藏大蒜，事前根本不知情。(二)、華岡船務公
司負責人洪清潭證實，乙○○曾告以如果裝大蒜，該貨櫃不要放
行。(三)、甲○○亦證述，乙○○叫伊去跟古憲鉅說不要裝大蒜，
不然會很麻煩。(四)、依鄭惠中之證詞，甲○○曾另找鄭惠中、「
阿輝」辦理報關，如果乙○○曾同意參與走私，甲○○何須另找
他人報關等情。惟查，原審依據前述證據認定乙○○犯走私罪，
並無違背證據法則，至於上訴意旨所謂上開甲○○、洪清潭之供
詞，原判決雖未說明不予採信之理由，而有微疵，但此顯然於判
決結果無影響，不得執為上訴第三審之理由。至其餘上訴意旨所
云，係專憑己見，為單純事實上之爭執，或係對原審法院認事、
採證職權之適法行使，恣意爭論，並非依據卷證資料具體指摘原
判決有何違背法令，不足據以辨認原判決已具備違法之情事。其
上訴違背法律上之程式，應予駁回。
二甲○○部分：
查第三審上訴書狀，應述上訴之理由，其未述者，得於提起
上訴後十日內補提理由書於原審法院。已逾上述期間，而於第三
審法院未判決前仍未提出上訴理由書狀者，第三審法院應以判決
駁回之。刑事訴訟法第三百八十二條第一項、第三百九十五條後
段規定甚明。本件上訴人甲○○因走私案件，不服原審判決，於
民國九十五年一月二十四日提起上訴，並未述理由，迄今逾期
已久，於本院未判決前仍未提出，依上開規定其上訴自非合法，
應予駁回。
據上論結，應依刑事訴訟法第三百九十五條，判決如主文。
中    華    民    國  九十五  年    四    月    六    日
                      最高法院刑事第四庭
                          審判長法官  吳  雄  銘
                                法官  池  啟  明
                                法官  劉  介  民
                                法官  郭  毓  洲
                                法官  韓  金  秀
      本件正本證明與原本無異
                                      書  記  官
中    華    民    國  九十五  年    四    月    七    日
                                                      Ｔ


司法院資訊處製作；財團法人民間司法改革基金會備份。
